【裁判字號】    98,附民,195
【裁判日期】    981012
【裁判案由】    商標法
【裁判全文】
臺灣板橋地方法院刑事附帶民事訴訟判決
原      告   王品便利店有限公司
法定代理人   甲○○
被      告   宸品國際開發有限公司
兼  法  定
代  理  人   乙○○
上列當事人間因本院98年度易字第933號違反商標法案件，經原
告提起附帶民事訴訟，本院於民國98年9月28日言詞辯論終結，
判決如下：
    主  文
被告應連帶給付原告新臺幣柒拾伍萬元及自民國九十八年五月二
十五日起至清償日止，按週年利率百分之五計算之利息。
被告應立即停止使用如附件所示之註冊商標於所指定之商品上。
被告應連帶負擔費用，將本案刑事判決書主文及事實欄，暨本案
民事判決書主文欄，以零點二五公分乘以零點二五公分之字體，
登載於中國時報第一版外報頭壹日。
原告其餘之訴駁回。
本判決第一項於原告以新台幣貳拾伍萬元供擔保後，得假執行。
原告其餘假執行之聲請駁回。
    事 實 及 理 由
一、原告主張：中華民國商標註冊第00000000號之標章
    圖案，為臺灣帝士股份有限公司（下稱臺灣帝士公司）向經
    濟部智慧財產局申請註冊取得商標專用權，並領有商標註冊
    證，嗣臺灣帝士公司將該商標圖樣之商標專用權移轉予原告
    ，指定使用於衣服、鞋靴、圍巾、頭巾、領結、冠帽、禦寒
    用耳罩、服飾用、禦寒用手套、腰帶及服飾用皮帶等商品。
    被告宸品國際開發有限公司（下稱宸品公司）及其負責人乙
    ○○曾向原告購買標有上開商標之牛仔褲，其所購者亦僅牛
    仔褲單項商品，詎料被告等人未經原告之同意，竟擅自製造
    、販賣標有上開商標圖樣之吊牌之服飾，且該吊牌之設計與
    原告之吊牌相同，此有原告自東森購物頻道所購得仿品之發
    票及售後服務卡足以為證，被告等未經原告之同意或授權，
    持續製造、販賣標有上開商標圖樣之商品，使消費者發生混
    淆，刑事訴訟部分，已由檢察官提起公訴，現由鈞院審理中
    ；被告販賣仿冒商標商品行為，造成原告營利受有損失，並
    影響消費者或廠商對原告商品品質之不信賴，且本件被侵害
    商標權之產品即「ＷＯＲＬＤ－ＰＯＬＯ」條絨西裝－網（
    商品代碼四五二二四八；下稱條絨西裝）於市面上銷售之單
    價為每件新台幣（下同）一千元，若以一千五百倍計算，是
    依商標法第六十三條第一項規定，原告請求被告等連帶給付
    一百五十萬元（1,00 0元X1500 倍=1,500,000元）。又被告
    明知系爭商標為原告所有，且為相關消費者所周知之商標，
    惟被告之侵害行為，已造成原告公司商譽損害，且系爭商標
    之價值為原告辛苦經營所達成之成就，絕不容仿冒者任意攀
    附，爰依商標法第六十三條第三項之規定，請求相同於前揭
    金額之信譽損失即一百五十萬元之損害賠償，是本件請求賠
    償之金額合計三百萬元。又依公司法第二十三條第二項、民
    法第二十八條、第一百八十五條之規定，請求被告乙○○應
    與宸品公司負連帶賠償之責。再依商標法第六十四條規定，
    原告請求被告等連帶負擔費用，將民、刑事判決書之主文、
    事實欄內容刊登於中國時報、聯合報、自由時報、工商時報
    等報紙。爰提起本訴，聲明：(一)被告等不得製造、販賣、陳
    列、輸入或輸出使用相同或近似於原告註冊第000000
    00號之商標於衣服、靴鞋、襪子、服飾用、禦寒用手套、
    腰帶、服飾用皮帶等商品上；(二)被告等應連帶給付原告三百
    萬元，及自刑事附帶民事訴訟起訴狀繕本送達被告之翌日起
    至清償日止按年息百分之五計算之利息；(三)被告等應連帶負
    擔費用，將本件民、刑事判決之主文、事實欄，以不小於零
    點二五公分乘零點二五公分之字體登載於中國時報、聯合報
    、自由時報、工商時報第一版外報頭一日；(四)上開第(一)、(二)
    項請求，願供擔保請准宣告假執行。
二、被告則以：被告在東森購物型錄雜誌上所販賣的是「ＷＯＲ
    ＬＤ－ＰＯＬＯ」條絨西裝，該型錄雜誌上並未刊載王品便
    利店公司註冊之商標或字樣，且「ＷＯＲＬＤ－ＰＯＬＯ」
    亦非原告所註冊第00000000號商標，故本件並未造
    成消費者之混淆或有侵權之行為；又被告販售之「ＷＯＲＬ
    Ｄ－ＰＯＬＯ」條絨西裝是吊掛白底黑紅字體標示之「ＷＯ
    ＲＬＤ－ＰＯＬＯ」字樣吊牌，且被告販售之西裝上也明確
    縫上「ＭＩＩＪ」之商標，並非上開原告之註冊商標，而本
    件原告指稱被告所仿造之吊牌係臺灣帝士公司所代理之英國
    品牌「ＷＯＲＬＤ－ＰＯＬＯ－ＣＨＡＭＰＩＯＮＳＨＩＰ
    Ｓ」，其商標註冊號碼為00000000號，上開品牌並
    經原告於九十六年六月授權被告在東森購物銷售（牛仔褲）
    ；原告公司法定代理人甲○○原為台灣帝士公司經理，其後
    自行設立王品便利店公司，因與被告之間有債務糾紛，竟用
    相近似之商標，混淆視聽之方式，對被告提告，其心態可議
    。原告已承認有授權被告在東森購物販售牛仔褲，並合法使
    用其商標，故被告依東森得易購公司契約要求，而製作審閱
    期標籤用於所販售之牛仔褲係合法使用；又原告亦承認「Ｗ
    ＯＲＬＤ－ＰＯＬＯ」並非所註冊之商標名稱，僅為部分名
    稱或市場別名，且市場上「ＷＯＲＬＤ－ＰＯＬＯ」亦非單
    指原告之商標名稱，因尚有其他商品亦稱為「ＷＯＲＬＤ－
    ＰＯＬＯ」商品，可知原告（應指王品便利店公司法定代理
    人）對本人提告，已涉嫌誣告。又原告當初對被告宣稱其係
    代理英國品牌「ＷＯＲＬＤ－ＰＯＬＯ」，而非使用其註冊
    名稱「王品便利店」或「ＷＯＲＬＤ－ＰＯＬＯ－ＣＨＡＭ
    ＰＩＯＮＳＨＩＰＳ」，是被告目的是意欲混淆消費者與真
    正英國品牌「ＰＯＬＯ－ＷＯＲＬＤ」之區別，導致被告公
    司之包裝人員混淆，進而掛錯審閱期標籤，此實屬無心之過
    。另原告利用被告一時不察，而在東森（應指東森得易購公
    司）做不實廣告，嗣經友人提醒，並求證原告，但原告不僅
    侵占被告貨款更變更（商標）註冊公司，並對被告提告，且
    用一慣之手法用別名混淆警察和檢察官，其心可議。爰聲明
    ：原告之訴及其假執行聲請均駁回（按：被告於九十八年七
    月二十七日聲明：如受不利之判決，願供擔保請准免為假執
    行等語，嗣被告於同年九月二十八日撤回此項聲明）。
三、按附帶民事訴訟之判決，應以刑事訴訟判決所認定之事實為
    據，刑事訴訟法第五百條前段定有明文。本件原告主張被告
    擅自製造、販賣吊掛印製如附件所示商標圖樣吊牌（即審閱
    期標籤或售後服務卡）之條絨西裝，致侵害原告商標權之事
    實，業經本院以被告乙○○犯商標法第八十一條第一款之未
    得商標權人同意於同一商品使用相同之註冊商標罪，及同法
    第八十二條之販賣仿冒商標商品罪，並認二罪之間有想像競
    合犯關係，應從一重之商標法第八十一條第一款之罪處斷，
    而以九十八年度易字第九三三號刑事判決判處拘役伍拾日在
    案，有該案刑事判決書及上開刑事案卷可按，被告兼法定代
    理人乙○○固辯稱其並非故意侵害原告公司之商標專用權云
    云，並非足採，堪認原告此部分事實之主張為真正，原告為
    附件之商標權人，被告於東森購物型錄雜誌上販賣仿冒附件
    所示商標之商品，確有侵害原告商標權之行為。是原告請求
    被告損害賠償並排除侵害，即屬有據。
  (一)按「商標權人請求損害賠償時，得就下列各款擇一計算其損
    害：... 三、就查獲侵害商標權商品之零售單價五百倍至一
    千五百倍之金額。」商標法第六十三條第一項第三款定有明
    文。又法人對於其董事或其他有代表權之人因執行職務所加
    於他人之損害，與該行為人連帶負賠償之責任；公司負責人
    對於公司業務之執行，如有違反法令致他人受有損害時，對
    他人應與公司負連帶賠償之責，民法第二十八條及公司法第
    二十三條第二項亦分別有明文規定。經查，本件被告乙○○
    為被告宸品公司之法定代理人，於執行公司業務時侵害原告
    之商標權，依上揭說明，被告乙○○與被告宸品公司自應連
    帶賠償原告之商標權受侵害所生之損害。又本件原告主張被
    告係以一千元之價格販賣系爭條絨西裝之仿冒商品，而被告
    乙○○刑事案件審理中亦自承系爭條絨西裝於東森購物型錄
    雜誌販賣之價格為一千元等語，核與卷附東森購物型錄雜誌
    刊登販賣價格之內容相符，堪信屬實；另本院斟酌被告經查
    獲之仿冒原告商標商品數量計五十五件（其中扣案五十四件
    ，另一件係原告公司員工向東森得易購公司購得），並係於
    東森購物型錄雜誌上販售，及被告宸品公司自九十七年二月
    二十七日起至同年四月二十三日止，共出貨一百十四件條絨
    西裝予得易購公司，供交付予訂購之消費等情節，認宜以其
    在東森購物型錄雜誌販售價錢即一千元，按六百倍計算為當
    。是原告此部分之請求在六十萬元（計算式：1000元×600
    ＝600000元）範圍內為可取，逾此範圍之請求，即非適當。
  (二)次按「商標權人之業務上信譽，因侵害而致減損時，並得另
    請求賠償相當之金額。」商標法第六十三條第三項定有明文
    。查被告確有侵害原告所有系爭商標之事實，已如前述，且
    侵害他人商標，通常即會因侵害權人之低價競爭，而導致商
    標權人之業務上信譽而致減損，此為眾所週知之事實。從而
    ，原告公司主張被告因製造、銷售標示系爭商標之產品，因
    而致原告公司之信譽受損，即屬信而有徵，堪予採信。是原
    告公司依商標法第六十三條第三項、公司法第二十三條第二
    項及民法第二十八條規定，請求被告宸品公司及被告乙○○
    應連帶賠償原告公司之信譽損失，亦屬有據。茲本院審酌原
    告公司之資本總額為一百萬元，而宸品公司之資本總額為五
    百萬元，有上開公司營利事業登記證、公司基本資料查詢在
    卷可稽，而被告乙○○為被告宸品公司之負責人，被告宸品
    公司透過不知情之東森得易購公司人員在東森購物型錄雜誌
    對外販售條絨西裝每件一千元，而每販售一件條絨西裝，宸
    品公司可自東森得易購公司收取四百七十六元等情，業據證
    人即宸品公司會計王慧嫺於警詢時證述在卷，又參酌被告宸
    品公司自九十七年二月二十七日起至同年四月二十三日止，
    共出貨條絨西裝一百十四件予得易購公司，供交付予訂購之
    消費者之事實，亦有東森得易購公司九十八年二月十七日Ｅ
    ＨＳ－總室－二００九０二一七－０六號函、所附商品寄售
    契約書、撥款紀錄表、條絨西裝入庫表附於刑事偵查卷可稽
    ，復斟酌被告侵害原告公司所有系爭商標之程度，及原告公
    司商譽受損之程度等一切情節，認原告公司請求被告宸品公
    司、乙○○連帶賠償信譽之損害，在十五萬元範圍內為可取
    ，逾此範圍之請求，即非適當。又給付無確定期限者，債務
    人於債權人得請求給付時，經其催告而未為給付，自受催告
    時起，負遲延責任。遲延之債務，以支付金錢為標的者，債
    權人得請求依法定利率計算之遲延利息，民法第二百二十九
    條第二項、第二百三十三條第一項前段分別定有明文。
    本件損害賠償之給付無確定期限，故而原告請求被告連帶給
    付自刑事附帶民事訴訟起訴狀繕本送達翌日起至清償日止按
    年息百分之五計算之利息，即屬有據。至原告主張
    本件起訴狀繕本已寄送對造即被告宸品公司及被告乙○○，
    但原告迄未提出被告於何時收受起訴狀繕本之相關證明，故
    參酌被告乙○○於九十八年五月二十五日言詞辯論中自陳有
    收受本件起訴狀繕本等語，本件法定遲延利息應自九十八年
    五月二十五日起算。
  (三)復按「商標權人對於侵害其商標權者，得請求損害賠償，並
    得請求排除其侵害；有侵害之虞者，得請求防止之。」商標
    法第六十一條第一項定有明文。經查，本件被告既有侵害原
    告所有如附件所示之商標權，則原告依前開規定，請求被告
    停止使用如附件所示之註冊商標於所指定之商品上，即屬有
    據。
  (四)末按「商標權人得請求由侵害商標權者負擔費用，將侵害商
    標權情事之判決書內容全部或一部登載新聞紙。」商標法第
    六十四條亦有明定。本件被告確有侵害原告所有如附件所示
    之商標權，已如前述，審酌原告王品便利店公司為從事衣著
    服飾品等產品零售之公司，而被告宸品公司則為從事衣著、
    服飾品零售、批發業之公司，其透過東森購物型錄雜誌銷售
    侵害原告商標權之條絨西裝，原告所受之損害情形，及中國
    時報係國內知名且銷售量頗大之報紙。從而，原告依上開規
    定，訴請被告宸品公司、乙○○應連帶負擔費用，將本案刑
    事判決書主文及事實欄，暨本案民事判決書主文欄，以零點
    二五公分乘以零點二五公分字體，登載於中國時報第一版外
    報頭下方壹日，為有理由，逾此範圍之請求，即非適當。
四、綜上所述，原告依商標法第六十一條第一項、第六十三條第
    一項第三款、第六十四條及民法第二十八條、公司法第二十
    三條第二項之規定，請求被告宸品公司、乙○○應連帶給付
    原告七十五萬元，及自九十八年五月二十五日起至清償日止
    按年息百分之五計算之利息；並請求被告應停止使用如附件
    所示之註冊商標於所指定之商品上，且被告應連帶負擔費用
    ，將本案刑事判決書主文及事實欄，暨本案民事判決書主文
    欄，以零點二五公分乘以零點二五公分字體，登載於中國時
    報第一版外報頭下方壹日，洵屬正當，應予准許。而逾上開
    範圍之請求，則非正當，不應准許，應予駁回。至上開命被
    告給付七十五萬元之准許部分，原告陳明願供擔保，聲請宣
    告假執行，經核並無不合，爰酌定相當擔保金額宣告之；該
    部分請求經駁回部分，原告假執行之聲請已失所附麗，應併
    予駁回。另訴訟費用並未在刑事訴訟法第四百九十一規定準
    用之列，應毋庸命當事人負擔，併此敘明。
五、據上論結，本件原告之訴為一部有理由、一部無理由，依刑
    事訴訟法第五百零二條、第四百九十一條第十款，民事訴訟
    法第三百九十條第二項，判決如主文。
中    華    民    國    98    年    10    月    12    日
                  刑事第九庭  法  官  楊 志 雄
上正本證明與原本無異。
如不服本判決，非對於刑事判決有上訴時，不得上訴，並應於送
達後10日內，向本院提出上訴狀。
                              書記官  陳 春 銘
中    華    民    國    98    年    10    月    12    日


司法院資訊處製作；財團法人民間司法改革基金會備份。
